臺灣桃園地方法院刑事判決
                                    111年度原訴緝字第8號
111年度原訴緝字第9號
公  訴  人  臺灣桃園地方檢察署檢察官
被      告  黃禹澤  
      （原名黃旻俊）  


上列被告因詐欺等案件，經檢察官提起公訴（106年度偵字第225
89號、106年度少連偵字第310號、107年度少連偵字第34號）及
追加起訴（106年度少連偵字第295號、107年度少連偵字第269號
、107年度偵字第4385號），本院判決如下：
    主  文
本件公訴不受理。
    理  由
一、公訴意旨詳如附件起訴書及追加起訴書所載。
二、按被告死亡者，應諭知不受理之判決，並得不經言詞辯論為
    之，刑事訴訟法第303條第5款、第307條分別定有明文。
三、經查，被告乙○○已於民國111年6月8日死亡，有個人戶籍資
    料查詢可證，依上開規定，應不經言詞辯論逕為不受理判決
    ，爰依刑事訴訟法第303條第5款、第307條規定，判決如主
    文。
　　
中　　華　　民　　國　　111 　年　　10　　月　　13　　日

           刑事第八庭   審判長法　官　許雅婷

                              法  官  郭書綺

                              法  官  葉作航
以上正本證明與原本無異。
如不服本判決應於收受判決後20日內向本院提出上訴書狀，並應
敘述具體理由。其未敘述上訴理由者，應於上訴期間屆滿後20日
內向本院補提理由書(均須按他造當事人之人數附繕本)「切勿逕
送上級法院」。 

　　　　　　　　　　　　　　　書記官　林希潔
　　　　　　　　　　　　　　　
中　　華　　民　　國　　111 　年　　10　　月　　14　　日

臺灣桃園地方檢察署檢察官起訴書
                                  106年度偵字第22589號
                                  106年度少連偵字第310號
                                  107年度少連偵字第34號
　　被　　　告　湯仕豪　男　23歲（民國00年0月00日生）
　　　　　　　　　　　　住桃園市○○區○○路00巷00號4樓
　　　　　　　　　　　　居桃園市○○區○○路000號17樓
　　　　　　　　　　　　國民身分證統一編號：Z000000000號
    選任辯護人  劉政杰律師
　　被      告　沈靖燁　男　23歲（民國00年0月00日生）
　　　　　　　　　　　　住桃園市○○區○村街00號2樓
　　　　　　　　　　　　居桃園市○○區○○路000號17樓
　　　　　　　　　　　　國民身分證統一編號：Z000000000號
    選任辯護人  黃福裕律師(已解除委任)
　　被      告  郭雨翰　男　19歲（民國00年0月00日生）
　　　　　　　　　　　　住桃園市○○區○○路0段000號
　　　　　　　　　　　　國民身分證統一編號：Z000000000號
                黃旻俊　男　24歲（民國00年0月00日生）
　　　　　　　　　　　　住桃園市○○區○○街000號4樓
　　　　　　　　　　　　國民身分證統一編號：Z000000000號
上列被告因詐欺等案件，已經偵查終結，認應提起公訴，茲將犯
罪事實及證據並所犯法條分敘如下：
　　　　犯罪事實
一、湯仕豪、沈靖燁、郭雨翰、黃旻俊、杜○軒(民國90年生，真
    實姓名詳卷，業已移送臺灣桃園地方法院少年法庭處審理)
    於106年間參與以湯仕豪為首之詐騙集團，湯仕豪綜理在臺
    車手集團相關事務，如有集團款項有短少即由湯仕豪出面負
    責款項到位，沈靖燁擔任詐騙集團控臺職務，指揮車手、車
    手頭及收水，黃旻俊、郭雨翰擔任車手頭，杜○軒擔任車手
    ；沈靖燁於負責控臺、聯絡收水上繳湯仕豪、並依上游指示
    將詐騙款項交付予指定之人，並以電話確認車手詐騙是否成
    功得款而安排、指揮收水向車手收款。湯仕豪、沈靖燁、郭
    雨翰、黃旻俊、杜○軒及其所屬詐欺集團成員竟共同意圖為
    自己不法所有，湯仕豪、沈靖燁、黃旻俊及其所屬詐欺集團
    成員基於成年人故意與未成年人共犯3人以上詐欺取財罪之
    犯意聯絡，郭雨翰、杜○軒基於3人以上詐欺取財之犯意聯絡
    ，由該詐騙集團某不詳成員於106年6月3日上午8時許，以電
    話向丙○○佯稱「兒子販毒，積欠新臺幣（下同）150萬元未
    還，需付錢才放人」云云，致丙○○陷於錯誤，因原先車手聯
    繫不到，黃旻俊旗下車手頭郭雨翰以skype指示杜○軒前往取
    款，杜○軒遂邀同並指示葉○亨持杜○軒手機前往取款，沈○豪
    租車在後把風，而於同日上午10時許，將現金150萬元依詐
    騙集團成員電話指示放置於新北市○○區○○路00號三民高中門
    口花盆下號旁巷內，車手葉○亨前往收取後得手。
二、緣郭雨翰見詐騙得手金額甚豐，遂與杜○軒密謀侵吞贓款平
    分，於106年6月3日葉○亨實施上開犯行得手後，葉○亨、沈○
    豪、杜○軒即各拿2萬元，並賠給租車公司10幾萬元，杜○軒
    分得60餘萬元。湯仕豪、沈靖燁、郭雨翰、黃旻俊即基於恐
    嚇取財、傷害、妨害自由之犯意聯絡，於106年6月5日晚上9
    時許於新北市板橋區燒烤店，推由湯仕豪為首共4人駕駛自
    用小客車將杜○軒、葉○亨押上車，將杜○軒帶至台北市北投
    區山區住宅，綑綁手腳逼問贓款在何處，如何將贓款收回，
    並持木棍毆打杜○軒手腳、肚子、眼睛，針刺指甲縫併用火
    燒凌虐，且亮槍恐嚇杜○軒，杜○軒因而受傷，並因而說出60
    餘萬元在杜○軒住處，湯仕豪遂派人前往杜○軒住處，杜○軒
    打電話請母親拿下樓交給湯仕豪所派之人，惟數目仍不夠，
    渠等仍持續凌虐杜○軒並控制行動自由，直至杜○軒心臟病發
    始將杜○軒送醫救治。
二、案經丙○○告訴及花蓮縣警察局移送偵辦。
　　　　證據並所犯法條
一、證據清單及待證事實：
編號 證據名稱 待證事實 1 被告湯仕豪之供述 被告湯仕豪坦承持用門號0000000000，但否認參與詐欺案件，辯稱催討杜○軒所得款項並非詐欺贓款云云。 2 被告沈靖燁之供述 被告沈靖燁坦承持用門號0000000000，然辯稱渠於102年5月以後便無從事詐欺，並稱對郭雨翰涉嫌詐欺一事毫不知情云云。 3 被告郭雨翰之供述　 全部犯罪事實。 4 被告黃旻俊之自白 全部犯罪事實。 5 證人杜○軒之證述 全部犯罪事實。 6 告訴人丙○○警詢之指述 告訴人受騙經過。 7 通訊監察譯文 佐證全部犯罪事實。 
二、核被告湯仕豪、沈靖燁、黃旻俊所為，就犯罪事實一均係犯
    兒童及少年福利與權益保障法第112條第1項前段及刑法第33
    9條之4第1項第2款之成年人故意與少年共犯3人以上詐欺取
    財罪嫌、就犯罪事實二均係犯兒童及少年福利與權益保障法
    第112條第1項前段及刑法第302條第1項之成年人故意與少年
    共犯妨害自由、刑法第346條第1項恐嚇取財及同法第277條
    第1項傷害等罪嫌；被告郭雨翰所為，就犯罪事實一係犯刑
    法第339條之4第1項第2款3人以上詐欺取財罪嫌、就犯罪事
    實二係犯刑法第302條第1項妨害自由、刑法第346條第1項恐
    嚇取財及同法第277條第1項傷害等罪嫌。各該行為人就犯罪
    事實二係以一行為同時觸犯數罪名，屬想像競合，應從一重
    論以妨害自由罪處斷。各該行為人就上開犯行間，與所示各
    該參與該次行為成員之犯行間，均具有犯意聯絡及行為分擔
    ，為共同正犯。被告4人上開2罪嫌，犯意各別，行為互殊，
    請予分論併罰。成年人故意與少年共犯上開加重詐欺取財罪
    嫌，請依兒童及少年福利與權益保障法第112條加重其刑。
三、依刑事訴訟法第251條第1項提起公訴。
　　此　致
臺灣桃園地方法院
中　　華　　民　　國　 108　　年　　3 　　月　　 1　　日
                          檢　察　官   甲 ○ ○
本件證明與原本無異　　　　　　　　　　　　　　　　
中　　華　　民　　國　 108　　年　　5 　　月　　29　　日
                          書  記  官   林 承 賢       
所犯法條：
中華民國刑法第339條之4
犯第 339 條詐欺罪而有下列情形之一者，處 1 年以上 7 年以
下有期徒刑，得併科 1 百萬元以下罰金：
一、冒用政府機關或公務員名義犯之。
二、三人以上共同犯之。
三、以廣播電視、電子通訊、網際網路或其他媒體等傳播工具，
    對公眾散布而犯之。
前項之未遂犯罰之。
兒童及少年福利與權益保障法第112條第1項
成年人教唆、幫助或利用兒童及少年犯罪或與之共同實施犯罪或
故意對其犯罪者，加重其刑至二分之一。但各該罪就被害人係兒
童及少年已定有特別處罰規定者，從其規定。
對於兒童及少年犯罪者，主管機關得獨立告訴。
中華民國刑法第302條第1項
（剝奪他人行動自由罪）
私行拘禁或以其他非法方法，剝奪人之行動自由者，處 5 年以
下有期徒刑、拘役或 3 百元以下罰金。
因而致人於死者，處無期徒刑或 7 年以上有期徒刑，致重傷者
，處 3 年以上 10 年以下有期徒刑。
第 1 項之未遂犯罰之。
中華民國刑法第346條第1項
（恐嚇取財得利罪）
意圖為自己或第三人不法之所有，以恐嚇使人將本人或第三人之
物交付者，處 6 月以上 5 年以下有期徒刑，得併科 1 千元以
下罰金。
以前項方法得財產上不法之利益，或使第三人得之者，亦同。
前二項之未遂犯罰之。
中華民國刑法第277條第1項
（普通傷害罪）
傷害人之身體或健康者，處 3 年以下有期徒刑、拘役或 1 千元
以下罰金。
犯前項之罪因而致人於死者，處無期徒刑或 7 年以上有期徒刑
；致重傷者，處 3 年以上 10 年以下有期徒刑。

臺灣桃園地方檢察署檢察官移送併辦意旨書
                                  106年度少連偵字第295號
                                  107年度少連偵字第269號
                                     107年度偵字第4385號
   被      告   湯仕豪  男  23歲（民國00年0月00日生）
                        住桃園市○○區○○路00巷00號4樓
                        居桃園市○○區○○路000號17樓
                        （現因另案於法務部矯正署高雄第二
                        監獄執行中）
                        國民身分證統一編號：Z000000000號
                沈靖燁  男  23歲（民國00年0月00日生）
                        住桃園市○○區○村街00號2樓
                        居桃園市○○區○○路000號17樓
                        國民身分證統一編號：Z000000000號
　　    　　　　黃旻俊　男　25歲（民國00年0月00日生）
　　　　　　　　　　　　住桃園市○○區○○街000號4樓
　　　　　　　　　　　　國民身分證統一編號：Z000000000號
    上  一  人
　　選任辯護人　黃志傑律師
上列被告因詐欺案件，業經偵查終結，認應移請貴院併案審理，
茲將犯罪事實及證據並所犯法條分敘如下：
一、犯罪事實：
　　湯仕豪、沈靖燁、郭雨翰、黃旻俊、杜○軒(民國90年生，真
    實姓名詳卷，業已移送臺灣桃園地方法院少年法庭處審理)
    於106年間參與以湯仕豪為首之詐騙集團，湯仕豪綜理在臺
    車手集團相關事務，如有集團款項有短少即由湯仕豪出面負
    責款項到位，沈靖燁擔任詐騙集團控臺職務，指揮車手、車
    手頭及收水，黃旻俊、郭雨翰擔任車手頭，杜○軒擔任車手
    ；沈靖燁於負責控臺、聯絡收水上繳湯仕豪、並依上游指示
    將詐騙款項交付予指定之人，並以電話確認車手詐騙是否成
    功得款而安排、指揮收水向車手收款。湯仕豪、沈靖燁、郭
    雨翰、黃旻俊、杜○軒及其所屬詐欺集團成員竟共同意圖為
    自己不法所有，湯仕豪、沈靖燁、黃旻俊及其所屬詐欺集團
    成員基於成年人故意與未成年人共犯3人以上詐欺取財罪之
    犯意聯絡，郭雨翰、杜○軒基於3人以上詐欺取財之犯意聯絡
    ，由該詐騙集團某不詳成員於106年6月3日上午8時許，以電
    話向丙○○佯稱「兒子販毒，積欠新臺幣（下同）150萬元未
    還，需付錢才放人」云云，致丙○○陷於錯誤，因原先車手聯
    繫不到，黃旻俊旗下車手頭郭雨翰以skype指示杜○軒前往取
    款，杜○軒遂邀同並指示葉○亨持杜○軒手機前往取款，沈○豪
    租車在後把風，而於同日上午10時許，將現金150萬元依詐
    騙集團成員電話指示放置於新北市○○區○○路00號三民高中門
    口花盆下號旁巷內，車手葉○亨前往收取後得手。
二、案經丙○○告訴暨桃園市政府警察局龍潭分局報告偵辦。
三、證據：
(一)被告湯仕豪於警詢之供述。
(二)被告黃旻俊於警詢之供述。
(三)證人即少年郭○翰於警詢及本署偵查中之供述。
(四)告訴人丙○○於警詢之陳述。
(五)相關通訊監察譯文。
四、核被告湯仕豪、沈靖燁、黃旻俊所為，均係犯兒童及少年福
    利與權益保障法第112條第1項前段及刑法第339條之4第1項
    第2款之成年人故意與少年共犯3人以上詐欺取財罪嫌。其等
    為成年人故意與少年共犯上開加重詐欺取財罪嫌，請依兒童
    及少年福利與權益保障法第112條加重其刑。其等所取得犯
    罪所得部分，亦請依法宣告沒收。
五、併辦理由：查本件相同案件，業經本署檢察官以106年度偵字
    第22589號、106年度少連偵字第310號、107年度少連偵字第
    34號起訴書提起公訴，現由貴院（達股）以108年度審原訴
    字第56號審理中，自應併由貴院審理。
  　此　致
臺灣桃園地方法院
中　　華　　民　　國　 108　　年　　7 　　月　　9 　　日
　　　　　　　　　　　　　　　檢　察　官    葉詠嫻
所犯法條：
兒童及少年福利與權益保障法第112條
成年人教唆、幫助或利用兒童及少年犯罪或與之共同實施犯罪或
故意對其犯罪者，加重其刑至二分之一。但各該罪就被害人係兒
童及少年已定有特別處罰規定者，從其規定。
對於兒童及少年犯罪者，主管機關得獨立告訴。
中華民國刑法第339條之4
犯第 339 條詐欺罪而有下列情形之一者，處 1 年以上 7 年以
下有期徒刑，得併科 1 百萬元以下罰金：
一、冒用政府機關或公務員名義犯之。
二、三人以上共同犯之。
三、以廣播電視、電子通訊、網際網路或其他媒體等傳播工具，
    對公眾散布而犯之。
前項之未遂犯罰之。